【裁判字號】    97,上訴,76
【裁判日期】    970408
【裁判案由】    違反毒品危害防制條例
【裁判全文】
臺灣高等法院花蓮分院刑事判決          97年度上訴字第76號
上  訴  人
即  被  告  甲○○
上列上訴人因毒品危害防制條例等案件，不服臺灣臺東地方法院
中華民國96年12月27日96年度訴字第282號第一審判決（起訴案
號：臺灣臺東地方法院檢察署96年度偵字第1831號、96年度毒偵
字第334號），提起上訴，本院判決如下：
    主  文
上訴駁回。
    理  由
一、按「上訴書狀應敘述具體理由」，民國96年7月4日修正公布
    之刑事訴訟法第361條第2項定有明文，此屬提起第二審上訴
    應具備之程式。又「第二審法院認為上訴書狀未敘述理由或
    上訴有第362條前段之情形者，應以判決駁回之。」同法第
    367 條前段亦有明文。而所謂具體理由，必係依據卷內既有
    訴訟資料或提出新事證，指摘或表明第一審判決有何採證認
    事、用法或量刑等足以影響判決本旨之不當或違法，而構成
    應予撤銷之具體事由，始克當之（例如：依憑證據法則具體
    指出所採證據何以不具證據能力，或依憑卷證資料，明確指
    出所為證據證明力之判斷如何違背經驗、論理法則），若僅
    泛言原判決認定事實錯誤、違背法令、量刑失之過重或輕縱
    ，而未依上開意旨指出具體事由，或形式上雖已指出具體事
    由，然該事由縱使屬實，亦不足以認為原判決有何不當或違
    法者（例如：對不具有調查必要性之證據，法院未依聲請調
    查亦未說明理由，或援用證據不當，但除去該證據仍應為同
    一事實之認定），皆難謂係具體理由，俾與第二審上訴制度
    旨在請求第二審法院撤銷、變更第一審不當或違法之判決，
    以實現個案救濟之立法目的相契合，並節制濫行上訴（最高
    法院97年度臺上字第892號判決要旨參照）。
二、被告就原判決論處被告服用毒品，不能安全駕駛動力交通工
    具而駕駛罪刑部分，提起上訴，理由僅謂：伊於民國96年8
    月2日下午駕駛車號E7-2150號自小貨車，經過臺東市○○街
    與開封街路段時，將車停靠在旁，臨時起意下施用毒品，結
    果當場昏倒在駕駛座椅旁，被經過路人發現報警處理，隨即
    被查獲，此與原判決認定施用毒品後駕車行駛於道路上之事
    實顯有差距云云。惟查被告已於偵查中及原審簡式審判期日
    中，就被訴施用毒品後，不能安全駕駛動力交通工具，而仍
    繼續行駛未逾10公尺後陷入昏迷之事實自白在卷（見偵卷第
    6頁、原審卷第42頁）；且自卷附現場照片觀之（見警卷第
    16頁），事發當時車輛係停止於街道中央十字路口前，此與
    被告上訴意旨辯稱係停靠路旁施用毒品之情顯不相符，原審
    據以認定被告有不能安全駕駛動力交通工具而駕駛之罪刑，
    經核並無不合。被告提起本件上訴辯稱原審認定事實錯誤，
    又無提出相關新事證具體指摘原審判決有何採證認事之不當
    ，從形式上審查後，顯然不足以認為第一審判決有何違法或
    不當之情形，自不足以撤銷第一審判決，該理由難謂具體。
    揆諸上開說明，本件上訴並不合於法律上之程式，且無從命
    補正，應予駁回，並不經言詞辯論為之。
據上論斷，應依刑事訴訟法第367前段、第372條，判決如主文。
中    華    民    國    97    年    4    月    8      日
                  刑事庭審判長法  官    謝 志 揚
                              法  官    許 仕 楓
                              法  官    林 慶 煙
以上正本證明與原本無異。
如不服本判決，應於送達後10日內，向本院提出上訴狀，其未敘
理由者，並應於提出上訴狀後10日內向本院補提理由狀 (須附繕
本)。
                              書記官    林 明 智
中    華    民    國    97    年    4     月    8     日


司法院資訊處製作；財團法人民間司法改革基金會備份。
